ACORDAO-COMPLETO-2536262

ACÓRDÃO DE RELAÇÃO

ACÓRDÃO DE RELAÇÃO 2618/2022 ATA 15/2022 - SEGUNDA CÂMARA

Acórdão 2618/2022-TCU-Segunda Câmara
	Considerando que o presente processo trata de representação formulada por Hermínio de Sousa Amaral, além de Rosimeire Tania da Silva Gonçalves de Meira, Galdino Gomes de Paula e Aroldo Soares de Oliveira Filho, como vereadores do Município de Arenápolis - MT, sobre os indícios de irregularidade no Programa de Requalificação de Unidade Básica de Saúde (UBS) em prol da reforma de uma unidade de saúde a partir dos recursos federais repassados pelo Ministério da Saúde sob o valor original de R$ 240.363,60;
	Considerando que o TCU pode conhecer, preliminarmente, da presente representação, por atender aos requisitos legais e regimentais de admissibilidade;
	Considerando que, após a análise final do feito, a unidade técnica teria sugerido o conhecimento da presente representação para, no mérito, anotá-la como prejudicada, com o subjacente arquivamento do feito, diante da responsabilidade primária do Ministério da Saúde para a fiscalização e análise da regular aplicação dos referidos recursos federais a fim de evitar a inadequada duplicidade de esforços;
	Considerando, portanto, que o TCU pode incorporar o parecer da unidade técnica a estas razões de decidir, pois, no presente momento, não seria adequada a pronta e direta atuação do Tribunal, podendo ser anotada como prejudicada, então, a apreciação de mérito da presente representação;
Os Ministros do Tribunal de Contas da União, reunidos em Sessão de 2ª Câmara, ACORDAM, por unanimidade, com fundamento nos arts. 143, inciso V, alínea "a", 235, 237, inciso III e parágrafo único, e 250, inciso I, do Regimento Interno do TCU, aprovado pela Resolução n.º 246, de 2011, em conhecer da presente representação, para no mérito, anotá-la como prejudicada, diante dos elementos de convicção até aqui obtidos pelo TCU, sem prejuízo de prolatar as providências abaixo fixadas pelo item 1.7 deste Acórdão: 
1. Processo TC-Processo 037.591/2021-5 (REPRESENTAÇÃO) 
1.1. Representantes: Hermínio de Sousa Amaral, Rosimeire Tania da Silva Gonçalves de Meira, Galdino Gomes de Paula e Aroldo Soares de Oliveira Filho.
1.2. Entidade: Município de Arenápolis - MT.
1.3. Relator: Ministro-Substituto André Luís de Carvalho.
	1.4. Representante do Ministério Público: não atuou.
	1.5. Unidade Técnica: Secretaria de Controle Externo da Saúde (Secex-Saúde) .
	1.6. Representação legal: não há.
	1.7. Providências:
	1.7.1. enviar a cópia do presente Acórdão, com a cópia do parecer da unidade técnica, aos ora representantes, para ciência;
1.7.2. enviar a cópia do presente Acórdão, com a cópia do parecer da unidade técnica, à Secretaria de Atenção Primária à Saúde (Saps-MS) , para ciência e adoção das medidas cabíveis na sua atribuição primária como órgão repassador, em conjunto, se for o caso, com o Denasus, buscando apurar os indícios de irregularidade nas contratações conduzidos pelo Município de Arenápolis - MT com a utilização dos recursos do Programa de Requalificação de Unidade Básica de Saúde; e
1.7.3. promover o arquivamento do presente processo.

Segunda Câmara

Município de Arenápolis - MT.

ANDRÉ DE CARVALHO

não há.

Não atuou.

REPRESENTAÇÃO (REPR)

Secretaria de Controle Externo da Saúde (Secex-Saúde).